台灣台中地方法院刑事判決　　　　　　　　　　九十一年度訴字第一五五三號
　　公　訴　人　台灣台中地方法院檢察署檢察官
　　被　　　告　甲○○
　　　　　　　　乙○○
右列被告因妨害自由等案件，經檢察官提起公訴（九十年度偵字第一三三六八號、九
十一年度偵字第七七七二號），本院判決如左：
    主  文
甲○○、乙○○共同以強押方法，剝奪人之行動自由，各處有期徒刑陸月，如易科罰
金，均以參佰元折算壹日。
    事  實
一、甲○○因與丙○○間有所誤會，竟於民國（下同）九十年三月二十二日上午十一
    時三十分許，夥同具有共同犯意聯絡之乙○○及三位不詳姓名之成年男子，在台
    中市○區○○街民富市場台中憲兵隊後門附近，先由甲○○與丙○○理論，因丙○○否認對甲○○有不軌行為，乃由乙○○及三位不詳姓名之成年男子以拳腳或
    分持鋁棒共同毆打丙○○，致丙○○受有頭部外傷、左眼眶瘀血三×四公分、右
    臀部挫傷併瘀血十三×十一公分、背部挫傷併瘀血分別四×三公分、三×二公分
    、二×二公分、前胸部挫擦傷四×一公分之傷害；再由乙○○及其中二位不詳姓
    名之成年男子共同將丙○○強押上甲○○所使用停放附近之車牌號碼七Ｇ－七八
    三二號自用小客車，由乙○○駕駛，甲○○坐於右前座，另三位不詳姓名之成年
    男子及丙○○則坐於後座，共同前往台中市○○○路○段四二九號怡達汽車旅館
    七一七號房內繼續談判，甲○○並要求丙○○簽下面額新台幣（下同）二百萬元
    之本票，丙○○不同意，乙○○乃向丙○○脅迫稱：不簽，就要將其載到深山活
    埋等語；嗣於同日中午十二時三十八分許，後由三位不詳姓名之成年男子將丙○○強押上該自用小客車，由其中一位不詳姓名之成年男子駕駛，甲○○坐於右前
    座，另二位不詳姓名之成年男子及丙○○則坐於後座（乙○○未同一前往），於
    駛出怡達汽車旅館後，沿台中市○○路、十甲東路、樂業路，往台中縣太平市○○路、頭汴坑、東汴坑行駛，抵達天圓彌勒寺後方仙女產業道路，繼由其中一位
    不詳姓名之成年男子向丙○○脅迫稱：不簽，就要將其活埋等語，丙○○因懼怕
    ，乃在甲○○所交付之四張空白本票上各填載面額為五十萬元等，然後交由甲○○收執（該四張本票未扣案），使丙○○行無義務之事。迨於同日下午二時許，
    甲○○等人將丙○○載抵民富市場附近，始讓丙○○下車，而以強押方法，剝奪
    丙○○之行動自由約二個半小時。
二、案經丙○○訴由台中市警察局第三分局報請台灣台中地方法院檢察署檢察官偵查
    起訴。
    理  由
一、訊之被告甲○○、乙○○均矢口否認有上開犯行，被告甲○○辯稱：當時係伊去
    找丙○○理論，因丙○○否認對伊有不軌行為，遭市場圍觀者圍毆成傷，伊並請
    圍毆者不要再打丙○○，嗣經丙○○同意與伊一起前往真善美ＫＴＶ對質，伊乃
    請乙○○開車，途中丙○○後悔，伊即提議到怡達汽車旅館對質，經丙○○同意
    ，於抵達該旅館後在車上約五分鐘，因乙○○要回市場收攤，乃又將車駛出該旅
    館在十甲路旁讓乙○○下車，再由伊駕駛載丙○○返回該旅館對質，經伊一再質
    問，丙○○始承認有強暴伊，並要與伊和解，約半小時伊即駕車離開該旅館云云
    ；被告乙○○亦辯稱：當天伊在市場憲兵隊後門，聽到有人在爭吵，伊乃前往觀
    看，看到有二、三名男子毆打丙○○，嗣丙○○同意與甲○○前往對質，請伊幫
    忙駕車，途中經過怡達汽車旅館，伊請他們二人到該旅館內講清楚，進入該旅館
    後，在一樓停車庫內該二人繼續爭吵，因伊中午要回市場收攤，乃又原車開出該
    旅館在十甲路口下車，坐計程車回去，而由甲○○接手駕駛，後續之事伊便不清
    楚云云。惟查前開犯罪事實，業據告訴人丙○○迭於警訊、偵查中及本院審理時
    指訴綦詳，並有其提出賢德醫院之診斷證明書乙紙附卷可憑。且依證人即代號Ａ
    ＯＩ（姓名年籍詳卷）於警訊時證稱：伊於九十年三月二十二日約中午十一時至
    十二時許到建國市場買菜，當時逛到憲兵隊後門（民富市場），看到一群人在圍
    觀並有人叫著打架、打架，不久伊目睹一名男子（丙○○）遭兩名男子押出來（
    雙手押在後面），頭部及鼻子流著血，另一名男子跟在後面推被害人前進，後上
    了停在憲兵隊旁自小客福特七Ｇ－七八三二號，由兩名男子將被害人推上該車後
    座，被害人坐中間，隨即由跟在後面男子駕駛該車往郊區○○街駛離等語，核與
    告訴人指訴被毆傷後遭強押上該自用小客車等情大致相符。又經警調閱怡達汽車
    旅館錄影帶，七Ｇ－七八三二號自用小客車於九十年三月二十二日十二時三十八
    分許十五秒離開該旅館，至十三時三十分許，僅有旅館二名員工及工人出入，未
    見丙○○，有員警九十一年四月二十八日報告乙紙附卷可稽；參以告訴人所指被
    押往山區路線，即由怡達汽車旅館出發，經台中市○○路、十甲東路、樂業路、
    往台中縣太平市○○路、頭汴坑、東汴坑，抵達天圓彌勒寺後方仙女產業道路，
    路程約十五公里，車程約三十分鐘，復有員警九十一年五月十六日報告乙紙及現
    場照片十二張附卷可按，亦核與告訴人於十二時三十八分離開該旅館，而於十四
    時許回到民富市場附近下車，時間上大致吻合。況依被告二人所辯，告訴人在民
    富市場已遭人圍毆，受有如診斷證明書所載上開傷勢，衡情豈願與被告甲○○一
    同前往並選擇在汽車旅館內對質之理，而被告甲○○自稱遭告訴人強暴，又衡情
    豈有單獨在汽車旅館內質問告訴人之理，實均與常情有違，足見告訴人指訴被告
    二人有事實欄所載犯行，應堪採信。至被告舉證人許棠榮到庭結稱：當時伊在民
    富市場見丙○○遭三、四個人毆打，那些人伊均不認識，而被告二人站在旁邊，
    未毆打丙○○，後來丙○○上被告之自用小客車坐於後座，由乙○○開車，甲○○坐於右前座，至於丙○○為何願上被告之自用小客車，伊則不清楚等語，核與
    證人即代號ＡＩＯ於警訊時之上開證述未合，無非係迴護被告二人之詞，尚不足
    取。是被告二人上開所辯，要屬事後卸責之詞，均不足採。事證明確，其等犯行
    均堪認定。
二、核被告甲○○、乙○○所為，均係犯刑法第二百七十七條第一項之傷害人之身體
    罪、第三百零二條第一項之以強押方法，剝奪人之行動自由罪及第三百零四條第
    一項之以脅迫使人行無義務之事罪。被告二人與三位不詳姓名之成年男子間就上
    開犯行，有犯意之聯絡及行為之分擔，均為共同正犯。又被告二人所犯上開三罪
    ，有方法結果之牽連關係，為牽連犯，依刑法第五十五條規定應從一重依以強押
    方法，剝奪人之行動自由罪處斷。爰審酌被告二人犯罪之動機，目的、手段、告
    訴人受害程度、所生危害及犯罪後態度等一切情狀，各量處如主文所示之刑，並
    均諭知易科罰金之折算標準，以資懲儆。
三、據上論斷，應依刑事訴訟法第二百九十九條第一項前段、刑法第二十八、第三百
    零二條第一項、第二百七十七條第一項、第三百零四條第一項、第五十五條、第
    四十一條第一條前段，罰金罰鍰提高標準條例第一條前段、第二條，判決如主文
    。
中    華    民    國     九十一     年        八     月      二十七     日
                                      臺灣臺中地方法院刑事第三庭
                                          法  官  朱  光  國
右正本證明與原本無異。
如不服本判決，應於判決送達後十日內向本院提出上訴狀( 應附繕本 )，上訴於臺灣
高等法院臺中分院。
                                          書記官
中    華    民    國     九十一     年        八     月      二十八     日
刑法第二百七十七條第一項：
傷害人之身體健康者，處三年以下有期徒刑、拘役或一千元以下罰金。
刑法第三百零二條第一項：
私行拘禁或以其他非法方法，剝奪人之行動自由者，處五年以下有期徒刑、拘役或三
百元以下罰金。
刑法第三百零四條第一項：
以強暴、脅迫使人行無義務之事或妨害人行使權利者，處三年以下有期徒刑、拘役或
三百元以下罰金。
            Ａ
